# Júlio César de Souza

#### Desenvolvedor de Software

### Resumo

Website: http://julioc.me E-mail: julio@julioc.me Fone: 11 97377-4773

Desenvolvedor de Software, formado em Ciência da Computação pela Universidade Federal do ABC, com experiência no desenvolvimento de aplicações C++ e aplicações web Java e PHP, utilizando técnicas modernas de HTML, Javascript e CSS.

## **Experiência Profissional**

### **Bull, an Atos Company**

Janeiro 2015 - Presente

Análise e Desenvolvimento de Software

http://www.bull.com.br/

Pesquisa para projetos de inovação, criando protótipos e módulos para novas soluções financeiras, como mobile banking e cloud storage para documentos. Desenvolvimento e melhorias de aplicações web Java (RichFaces, Spring) e módulos C++ (Boost, Qt) para integração com sistemas legado.

#### Bull

Maio 2013 - Dezembro 2014

Estágio em Análise e Desenvolvimento de Software

http://www.bull.com.br/

Desenvolvimento de módulos C++ com Boost e Qt para a aplicação de processamento de imagens financeiras, integrando a plataforma com sistemas legado (usando o padrão ISO 8583) e disponibilizando interfaces para outras aplicações. Criação de interfaces web em Java para monitoramento e configuração, usando frameworks como Spring, Hybernate e RichFaces.

- Contribuindo para a adoção de melhores práticas, como builds com Maven e integração contínua com Jenkins
- Uso de tecnologias modernas para melhorar a usabilidade da aplicação web

#### Freelancer

Junho 2009 - Junho 2014

Desenvolvedor Web

Desenvolvimento e implementação de websites, com soluções customizadas e plataformas CMS, como Wordpress e Joomla. Uso de tecnologias atuais, design reativo e APIs sociais, de mapas e de pagamentos para a construção de interfaces modernas.

## **Projetos**

## **Valve corporation**

Junho 2010 - Janeiro 2014

Moderador de Tradução

http://valvesoftware.com/

Tradução da plataforma Steam, jogos publicados pela Valve e coordenação da equipe

## Formação Acadêmica

### **Universidade Federal do ABC**

Abril 2010 - Setembro 2014

Bacharel, Ciência da Computação

## **Conhecimentos**

### Linguagens de Programação

- C++
- Java
- PHP
- Javascript
- Python
- Scheme

#### Frameworks e Bibliotecas

- Qt
- Boost
- OpenGL
- CodeIgniter
- jQuery
- Node.js
- Sass

#### Ferramentas e Práticas

- Git
- Subversion
- Linux
- Scrum

## **Idiomas**

Inglês: Avançado Espanhol: Básico